# NATANAEL RIO WIJAYA

Salatiga, 20 Juli 1999

#### PROFIL

Saya adalah seorang web developer yang ahli dalam merancang situs web dengan HTML, CSS, JavaScript, dan Next.js. Sebagai spesialis multimedia, saya mengelola konten kreatif menggunakan ProPresenter dan Canva. Saya juga memiliki pengalaman dalam digital marketing, fokus pada promosi produk melalui Google Ads dan mengoptimalkan strategi pemasaran dengan teknologi Al untuk meningkatkan konversi.

#### PENDIDIKAN

S1 TEKNIK INFORMATIKA Universitas Kristen Satya Wacana

#### KEMAMPUAN

- Desain Aplikasi SEO
- Koding
- Sistem Keamanan
- Skill Komunikasi
- Problem-solving
- Kreatif
- Managemen Waktu
- Digital Marketing Google

## **APLIKASI**

- Javascript
- HTML5
- CSS
- Nextis
- Reactjs
- GIT
- GitHub
- NodeJS
- MYSQL
- PostgreSQL
- Prisma ORM
- NextAuth
- Swipper
- Zustand
- AI ( Artificial Intelligence )

## PENGALAMAN

#### Multimedia

2016 - 2023

Leader Multimedia

- Integrasi jaringan internet dan alat multimedia
- Pemanfaatan switch, router, LAN
- Penggunaan Aplikasi Propersenter, Easyworship, Canva
- Penggunaan Camera Profesional
- Live Streaming Multimedia

## Ara Barbershop

2022 - 2023

Developer Front-N

- Mengembangkan Landing Page yang berfokus untuk pengenalan produk dan penawaran
- Responsive dan SEO
- Teknologi HTML5 dan PHP

## DuaTeman 2023

Developer Fullstack

- Mengembangkan fungsional berfokus konten artikel dan komik
- Desain responsif dan SEO
- Front-N Nextjs + Back-N ORM Prisma

### genZRespiratory

2024

Developer Front-N

- Situs Pendidikan SD
- Fitur Soal dan Materi
- Back n Prisma + Front-N Nextis

## **Decolofit**

2023 - sekarang

Developer E-commerce Fullstack + Digital Marketing

- Desain SEO dan responsive
- Teknologi Nextjs Front & Back-N
- Payment Gateway Midstrans
- Pemanfaatan AI ( Artificial Intelligence )
- Pemasaran Google Ads